【裁判字號】    92,簡上,391
【裁判日期】    921029
【裁判案由】    毀棄損壞
【裁判全文】
臺灣高雄地方法院刑事判決                        九十二年度簡上字第三九一號
    上  訴  人  乙○○
    即  被  告
右上訴人因毀棄損壞案件，不服臺灣高雄地方法院九十二年度簡字第二二七六號，中
華民國九十二年六月三十日第一審判決（聲請簡易判決處刑案號：臺灣高雄地方法院
檢察署九十二年度偵字第九四六七號），提起上訴，本院管轄之第二審合議庭判決如
左：
    主  文
原判決撤銷。
乙○○連續損壞欄杆及水泥磚塊，足以生損害於他人，處拘役肆拾日，如易科罰金，
以參佰元折算壹日。
    事  實
一、緣乙○○居住於高雄市○鎮區鎮○路五十五號，丙○○則居住於高雄市○鎮區鎮
    ○路五十七號，雙方房屋係比鄰而建，嗣於民國九十一年間，雙方因頂樓圍牆及
    欄杆等物是否有越界而涉訟後，彼此即心生嫌隙。詎乙○○竟基於毀損之概括犯
    意，分別於九十一年二、三月間某日、同年五月二十日上午九時許及同年八、九
    月間某日，在其高雄市○鎮區鎮○路五十五號住處頂樓，連續以電鑽破壞丙○○
    所有木製欄杆及水泥磚塊等物三次，致令不堪使用，足以生損害於丙○○。
二、案經丙○○訴由台灣高雄地方法院檢察署檢察官偵查起訴。
    理  由
一、訊據上訴人即被告乙○○矢口否認有何右揭毀損犯行，辯稱：伊沒有拿電鑽破壞
    告訴人欄杆及磚塊等物，應是自然風化損壞的云云。惟查，右揭事實，業據告訴
    人丙○○於偵查及本院審理中均指訴明確，核與目擊證人即告訴人之妻徐鳳英於
    偵查中證稱：伊於九十一年五月二十日上午九時許，聽到電鑽聲音，伊就上樓察
    看，看到乙○○手持電鑽，鑽壞欄杆下面的磚塊等語相符，復有案發現場照片八
    張在卷可資佐證，證人徐鳳英雖係告訴人之妻，惟證人徐鳳英係當場目擊之人，
    且被告亦不否認渠住處頂樓除伊及告訴人家人外，外人均無法自由進出之事實，
    是證人徐鳳英因居住該處而發現被告破壞前揭物品，尚符合情理，應可採信。被
    告雖另辯稱：告訴人是故意誣陷伊，且告訴人將其頂樓化糞池水管堵塞，伊有僱
    佣工人修理化糞池云云，並舉證人丁○○為證，惟證人丁○○於本院審理中係證
    稱：「被告有叫伊去看他僱用工人修水管，伊不想去，但被告強拉伊去，至於修
    水管是否與化糞池有關，伊不知道。」等語，是證人丁○○之證詞並無法證實被
    告上述辯解屬實，況被告上揭辯解縱然為真，亦與本案無直接關聯，不足為被告
    有利之認定。綜上所述，被告前揭辯解，僅係事後卸責之詞，不足採信，其有上
    揭毀損他人之物之犯行，應堪認定。
二、核被告所為，係犯刑法第三百五十四條之毀損他人器物罪。被告先後三次毀損犯
    行，時間緊接，方法類似，觸犯構成要件相同之罪名，顯係基於概括犯意反覆為
    之，應依連續犯規定論以一罪，並依法加重其刑。檢察官雖僅就被告於九十一年
    五月二十日該次毀損犯行聲請簡易判決處刑，惟被告另有如事實欄所載二次毀損
    犯行，且與起訴部分有連續犯裁判上一罪關係，已如前述，本院自應一併加以審
    理。
三、原審以被告罪證明確，論處被告罪刑，固非無見。惟查，被告係連續三次為上揭
    毀損犯行，原審判決未審酌及此，僅論以被告於九十一年五月二十日該次毀損犯
    行，容有未洽，被告上訴意旨仍執前詞，否認犯罪，雖無理由，惟原審判決既有
    上揭可議之處，自應由本院予以撤銷改判。爰審酌被告僅因細故，即任意破壞他
    人之物，造成告訴人損壞，犯後仍飾詞卸責，顯見並無悔意，及告訴人所受損害
    並不重、被告犯罪手段與其他一切情狀，量處如主文所示之刑，並諭知易科罰金
    之折算標準。
據上論斷，應依刑事訴訟法第四百五十五條之一第三項、第三百六十九條第一項前段
、第二百九十九條第一項前段，刑法第五十六條、第三百五十四條、第四十一條第一
項前段，罰金罰鍰提高標準條例第一條前段、第二條，判決如主文。
本案經檢察官甲○○到庭執行職務。
中       華       民      國    九十二    年    十      月    二十九    日
                                  臺灣高雄地方法院刑事第十五庭
                                            審判長法  官  李淑惠
                                                  法  官  黃呈熹
                                                  法  官  呂憲雄
右正本證明與原本無異。
不得上訴。
                                                  書記官  羅宗賢
中    華    民    國      九十二      年      十      月      三十      日


司法院資訊處製作；財團法人民間司法改革基金會備份。
